臺灣桃園地方法院刑事附帶民事訴訟判決
111年度附民字第835號
原      告  黃新雅

被      告  區志翔

上列被告因詐欺等案件（本院111年度易字第725號），經原告提
起附帶民事訴訟，請求損害賠償，本院於民國111年11月10日言
詞辯論終結，判決如下：
    主  文
被告應給付原告新臺幣壹萬元，及自民國一一一年五月四日起至
清償日止，按年息百分之五計算之利息。本判決得假執行，但如
被告以新臺幣壹萬元為原告預供擔保，得免為假執行。
    事  實
一、原告主張：被告於於110年8月1日上午4時17分許，在桃園市
    ○○區○○路0巷0號前，見原告所有之皮夾1個（其內裝有現金
    新臺幣（下同）2,000元、身分證1張、健保卡1張、駕照1張
    、台新銀行信用卡1張、永豐銀行信用卡1張、中國信託商業
    銀行信用卡1張、中國信託商業銀行提款卡1張、台新銀行提
    款卡1張等物）遺落在機車上，明知上開皮夾1個應係一時脫
    離本人持有之物，竟基於侵占遺失物之犯意，將上開皮夾1
    個侵占入己，並盜刷皮夾內之永豐商業銀行信用卡。爰依侵
    權行為損害賠償之法律關係，請求被告返還1萬元等語，並
    聲明：被告應給付原告1萬元及自起訴狀繕本送達之翌日起
    至清償日止，按年息5 ％計算之利息。
二、被告答辯：同意原告之請求等語。
三、得心證之理由
    ㈠查民事訴訟法第384 條本於認諾之判決，固不在刑事訴訟
      法第491 條準用之列，惟原告就主張之事實，已提出其信
      用卡遭盜刷紀錄、監視器翻拍畫面、永豐商業銀行110年1
      2月7日永豐銀零售管處字第1100000571號函暨附件交易明
      細為證（見刑事偵字38073卷第33至39頁、39至40頁、89
      至91頁），且為被告所不爭執，堪信原告之主張為真實。
    ㈡因故意或過失，不法侵害他人之權利者，負損害賠償責任
      ；故意以背於善良風俗之方法，加損害於他人者亦同，民
      法第184 條第1 項定有明文。被告故意侵占原告遺失之皮
      夾，將原告皮夾內現金花用殆盡，復以不法手段盜刷原告
      永豐商業銀行之信用卡，係故意以背於善良風俗之方法，
      加損害於原告，致原告受有1萬元之損害。故原告依侵權
      行為法律關係，請求被告賠償1萬元，為有理由。
四、按給付無確定期限者，債務人於債權人得請求給付時，經其
    催告而未為給付，自受催告時起，負遲延責任；其經債權人
    起訴而送達訴狀，或依督促程序送達支付命令，或為其他相
    類之行為者，與催告有同一之效力、遲延之債務，以支付金
    錢為標的者，債權人得請求依法定利率計算之遲延利息；其
    利率未經約定，亦無法律可據者，週年利率為5 ％，民法第2
    29 條第2 項、第233 條第1 項前段、第203 條分別定有明
    文。原告對被告之損害賠償請求權屬未定給付期限之金錢債
    權，原告請求被告給付自起訴狀繕本送達翌日即111年5 月4
    日起（見附民卷第7 頁送達證書），至清償日止，按年息5 
    ％計算之利息，為有理由。
五、從而，原告依侵權行為法律關係，請求被告給付1萬元，及
    自111年5月4日起至清償日止，按年息5 ％計算之利息，為有
    理由，應予准許。末按民事訴訟法關於假執行之規定，於附
    帶民事訴訟準用之，刑事訴訟法第491 條第10款定有明文，
    查本件判決所命被告給付之金額，未逾50萬元，依民事訴訟
    法第389 條第1 項第5 款規定，不待原告聲明即應依職權宣
    告假執行，至被告雖未聲明願供擔保請准免為假執行，本院
    仍爰依職權酌定相當之擔保金額，宣告如其為原告預供擔保
    得免為假執行。
六、民事訴訟法關於訴訟費用之負擔，未在刑事訴訟法第491 條
    準用之列，故本件無須諭知訴訟費用之負擔，附此敘明。
七、本件事證已臻明確，兩造其餘主張、陳述及所提證據，與判
    決結果不生影響，爰不一一審酌論述，附此敘明。
八、本件係刑事附帶民事訴訟事件，依刑事訴訟法第505 條第2
    項之規定，免納裁判費用，且本件復無其他訴訟費用，爰不
    諭知訴訟費用之負擔。
據上論結，本件原告之訴為有理由，依刑事訴訟法第498 條、第
502 條第2 項、第491 條第10款，民事訴訟法第389 條第1 項第
5 款、第392 條第2 項，判決如主文。
中　　華　　民　　國　　111 　年　　12　　月　　20　　日
                  刑事第十二庭    審判長法　官　張宏任
　　　　　　　　　                      法  官  徐雍甯
　　　　　　　　　                      法  官  曾淑君
以上正本證明與原本無異。
如不服本判決應於收受判決後20日內向本院提出上訴書狀，並應
敘述具體理由。其未敘述上訴理由者，應於上訴期間屆滿後20日
內向本院補提理由書(均須按他造當事人之人數附繕本)「切勿逕
送上級法院」。
                                        書記官　姚承瑋
中　　華　　民　　國　　111 　年　　12　　月　　21　　日